【裁判字號】    97,聲,1460
【裁判日期】    970707
【裁判案由】    返還擔保金
【裁判全文】
臺灣臺中地方法院民事裁定  97年度聲字第1460號
聲  請  人  臺灣中小企業銀行股份有限公司
法定代理人  丙○○
代  理  人  乙○○
相  對  人  甲○○○○○○○○.
上列當事人間聲請返還擔保金事件，本院裁定如下：
    主      文
聲請駁回。
聲請程序費用由聲請人負擔。
    理      由
一、本件聲請意旨略以：聲請人前曾依本院96年度裁全字第3428
    號民事裁定，為擔保相對人因假扣押所受之損害，曾提供中
    央政府建設公債89年度甲類第10期登錄債券面額新台幣（下
    同）200,000元為擔保，並以本院96年度存字第2171號提存
    事件提存在案。因假扣押所保全之本案請求業已訴訟終結，
    聲請人並已聲請法院通知相對人於一定期間內行使權利並向
    法院為行使權利之證明而相對人未行使權利，爰依民事訴訟
    法第104條之規定，請求裁定准予返還提存物，並提出本院
    96年度裁全字第3428號民事裁定、96年度存字第2171號提存
    書、民事執行處未執行證明書、97年度聲字第451號民事裁
    定、裁定確定證明書為證。
二、經查聲請人主張假扣押所保全之本案請求業已訴訟終結等語
    ，業據其提出上開96年度裁全字第3428號民事裁定、96年度
    存字第2171號提存書、97年度聲字第451號民事裁定為證，
    並據本院調閱本院96年度裁全字第3428號聲請假扣押事件、
    96年度存字第2171號擔保提存事件、97年度聲字第451號行
    使權利事件卷證查核屬實。查依附於本院96年度裁全字第
    3428號聲請假扣押事件卷內假扣押裁定聲請狀、借據及連線
    作業通用查詢單所示，聲請人於聲請假扣押裁定所提出之借
    據、連線作業通用查詢單及其聲請裁定假扣押之金額，核與
    附於本院97年度聲字第451號行使權利事件卷內聲請人所提
    出之96年度中簡字第4323號民事判決所示之債權，屬同一債
    權，固堪認聲請人前開主張為真實。然按擔保提存之提存人
    於提存後，有左列情形之一者，得聲請該管法院提存所返還
    提存物：三、假扣押、假處分所保全之請求，其本案訴訟已
    獲全部勝訴判決或依督促程序之支付命令確定者，提存法第
    16條第1項第3款定有明文。是合於上開提存法第16條第1項
    第3款之規定，即毋庸本院裁定，聲請人得逕向提存所請求
    返還。聲請人前開民事判決執行名義所載之債權與上開假扣
    押保全之本案請求債權既為同一債權，則其假扣押所保全之
    請求，其本案訴訟已獲全部勝訴判決確定，即毋庸本院裁定
    ，聲請人得逕向提存所請求返還。聲請人以其聲請之上開情
    事，聲請本院裁定返還，即於法不合。從而，聲請人聲請返
    還本件提存物，尚乏依據，應予駁回。
三、依民事訴訟法第95條、第78條裁定如主文。
中    華    民    國    97    年    7     月    7     日
                  民事第二庭    法  官  陳秋月
正本係照原本作成
如不服本裁定應於送達後10日內向本院提出抗告狀，並繳納抗告
費新臺幣1,000元。
中    華    民    國    97    年    7     月    7     日
                                書記官  張皇清


司法院資訊處製作；財團法人民間司法改革基金會備份。
